# 股票的分类

提问人：196688 时间：2019-12-30 08:05:09
陈总，您好！
请问，公司购买的股票（没有执行新的金融工具准则），可以一部分划分为交易性金融资产，一部分划分为可供出售金融资产吗？谢谢！

回答人：chenyiwei
如果对被投资的上市公司无控制、共同控制或重大影响，则这样处理是可以接受的，但需注意以下事项：
1 、不同分类下的股票投资需明确界定，由投资管理部门提出具体的管理方案后，层报有权机构作出决定，形成正式的书面文件，明确不同部分的持有目的；
2 、不同分类的同种股票应明确界定，存放于不同的证券账户中，由不同的管理团队负责管理和运作，且适用不同的业绩考核标准（业绩考核标准需与持有目的相适应）；
3 、在两个管理团队之间注意做好防火墙隔离，并严禁 “对敲交易”，特别是卖出可供出售金融资产同时买入交易性金融资产的交易。